臺灣臺北地方法院刑事判決　　　　　　　99年度易字第3528號
公　訴　人　臺灣臺北地方法院檢察署檢察官
被　　　告　吳文忠
　　　　　　鐘順盈
　　　　　　鍾文欽
上列被告等因竊盜等案件，經檢察官提起公訴（九十九年度偵字
第一七四八五號），本院判決如下：
    主  文
吳文忠共同攜帶兇器竊盜，未遂，累犯，處有期徒刑肆月，如易
科罰金，以新臺幣壹仟元折算壹日；又收受贓物，共罪，均累
犯，各處有期徒刑月，如易科罰金，各以新臺幣壹仟元折算壹
日；又行使偽造特種文書，足以生損害於公眾，累犯，處有期徒
刑月，如易科罰金，以新臺幣壹仟元折算壹日，扣案之偽造Ｚ
Ｚ－七七九八號車牌貳面及印製模具壹組均沒收；應執行有期徒
刑壹年貳月，如易科罰金，以新臺幣壹仟元折算壹日，扣案之偽
造ＺＺ－七七九八號車牌貳面及印製模具壹組均沒收。
鐘順盈攜帶兇器竊盜，處有期徒刑柒月；又共同攜帶兇器竊盜，
共貳罪，各處有期徒刑柒月；又共同攜帶兇器竊盜，未遂，處有
期徒刑月，應執行有期徒刑壹年陸月。
鍾文欽攜帶兇器竊盜，共肆罪，均累犯，各處有期徒刑捌月；又
共同攜帶兇器竊盜，共貳罪，均累犯，各處有期徒刑捌月；又攜
帶兇器竊盜，未遂，共貳罪，均累犯，各處有期徒刑肆月，應執
行有期徒刑年。
    事  實
一、吳文忠前於民國九十四年八月間，因妨害公務案件，經臺灣
    花蓮地方法院以九十四年度易字第一九三號判決判處有期徒
    刑五月確定，於九十五年四月二十日易科罰金執行完畢。鍾
    文欽前於九十六年十一月間，因違反毒品危害防制條例案件
    ，經臺灣板橋地方法院（下稱板橋地院）以九十六年度簡字
    第七一一二號判決判處有期徒刑二月確定，復於九十七年三
    月間，再因違反毒品危害防制條例案件，經板橋地院以九十
    七年度簡字第一六０四號判決判處有期徒刑四月確定，上開
    二案件均於九十七年五月二十一日易科罰金執行完畢。
二、鍾文欽意圖為自己不法之所有，分別於如附表編號一、二、
    四、六所示之時地，以如附表編號一、二、四、六所示之方
    式，竊取如附表編號一、二、四、六所示之物得手。
三、鍾文欽另與鐘順盈共同基於為自己不法所有之犯意聯絡，分
    別於如附表編號三、五所示之時地，以如附表編號三、五所
    示之方式，竊取如附表編號三、五所示之物得手。
四、鍾文欽基於為自己不法所有及毀損之犯意，先後於如附表編
    號八、九所示之時地，以如附表編號八、九所示、損壞車輛
    門鎖之方式行竊如附表編號八、九所示之物，惟因該等車輛
    均另有暗鎖，而未能竊取得手，分別足生損害於林恩宇、葉
    昭仁。
五、鐘順盈意圖為自己不法之所有，於如附表編號七所示之時地
    ，以如附表編號七所示之方式，竊取如附表編號七所示之物
    得手。
六、鐘順盈與吳文忠共同基於為自己不法所有及毀損之犯意聯絡
    ，於如附表編號十所示之時地，以如附表編號十所示、損害
    車輛門鎖之方式行竊如附表編號十所示之物，惟因該車另有
    暗鎖，而未能竊取得手，足生損害於賈豫鑫。
七、吳文忠明知如附表編號二所示之自用小客車、該車行車執照
    一張、如附表編號三所示之自用小客車上懸掛之車牌二面及
    如附表編號四所示之車牌二面分別為鍾文欽、鐘順盈二人所
    竊得之贓物，竟分別基於收受贓物之犯意，先於(一)九十九年
    七月二日凌晨四時三十分後某日時許，在不詳地點，向鍾文
    欽收受由鍾文欽竊取如附表編號二所示之自用小客車及該車
    行車執照一張；復於(二)九十九年七月五日上午七時許後某日
    時許，在不詳地點，向鍾文欽、鐘順盈收受由渠二人共同竊
    取如附表編號三所示之自用小客車上懸掛之車牌二面；又於
    (三)九十九年七月十日下午五時三十分後某日時許，在不詳地
    點，向鍾文欽收受由鍾文欽竊取如附表編號四所示之車牌二
    面。
八、吳文忠另基於行使偽造特種文書之犯意，於九十九年七月十
    四日凌晨一時前某日時許，在不詳地點，以其自製車牌印製
    模組一組，偽造ＺＺ－七七九八號車牌二面，並懸掛於如附
    表編號二所示之自用小客車上而行使之，足以生損害於監理
    機關對於車輛車牌管理之正確性。嗣為警於九十九年七月十
    四日下午，前往吳文忠位於新北市板橋區○○○街一二四巷
    十三號三樓之住處，經取得居住於該處之張妮同意後，執行
    搜索，當場扣得上開偽造之ＺＺ－七七九八號車牌二面及印
    製模組一組，而查知上情。
九、案經戴欣蘭、林恩宇、葉昭仁、賈豫鑫訴由臺北市政府警察
    局信義分局移送臺灣臺北地方法院檢察署檢察官偵查起訴。
    理  由
一、證據之認定：
    上開事實二之部分，業據證人即被害人陳太陽（九十九年度
    偵字第一七四八五號卷【下稱偵查卷】(二)第五七至六十頁參
    照）、范惠媗（偵查卷(二)第六四至六六頁參照）、羅宜珮（
    偵查卷(二)第八八至九一頁參照）、洪佩棋（偵查卷(三)第一二
    五至一二八頁參照）證述屬實，並有臺北縣政府警察局車輛
    尋獲電腦輸入單、失車案件基本資料詳細畫面報表、照片六
    張（偵查卷(二)第六二頁、偵查卷(三)第三八頁及第六三至六五
    頁參照）、臺北市政府警察局車輛協尋、尋獲電腦輸入單、
    贓物認領保管單、失車案件基本資料詳細畫面報表、照片十
    二張（偵查卷(二)第六九至七一頁、偵查卷(三)第三九、六六至
    七一頁參照）、臺北縣政府警察局車輛協尋、尋獲電腦輸入
    單、贓物認領保管單、失車案件基本資料詳細畫面報表（偵
    查卷(二)第九三至九五頁及偵查卷(三)第四一頁參照）、臺北市
    政府警察局車輛尋獲電腦輸入單、贓物認領保管單、失車案
    件基本資料詳細畫面報表及照片九張（偵查卷(三)第五二頁、
    第九四至九七頁及第一二九至一三一頁參照）附卷足憑；上
    開事實三之部分，業據證人即被害人戴欣蘭（偵查卷(二)第七
    三至七六頁及第七九至八二頁參照）、張永富（偵查卷(二)第
    九六至九九頁參照）證述屬實，並有臺北市政府警察局車輛
    尋獲電腦輸入單、贓物認領保管單、失車案件基本資料詳細
    畫面報表（偵查卷(二)第七七至七八、八四至八七頁及偵查卷
    (三)第四十頁參照）、臺北縣政府警察局車輛尋獲電腦輸入單
    、贓物認領保管單、失車案件基本資料詳細畫面報表（偵查
    卷(二)第一０一至一０三頁、偵查卷(三)第四九頁參照）在卷可
    參；上開事實四之部分，業據證人林恩宇（偵查卷(二)第一一
    五至一一七頁參照）、葉昭仁（偵查卷(二)第一三五至一三七
    頁參照）證述屬實，並有刑案現場勘查報告二份及照片五十
    四張在卷可證（偵查卷(二)第一一八至一三四頁及第一三八至
    一五四頁參照）；上開事實五之部分，業據證人傅智浩證述
    明確（偵查卷(二)第一０四至一０七頁參照），並有臺北市政
    府警察局車輛協尋、尋獲電腦輸入單、贓物認領保管單、失
    車案件基本資料詳細畫面報表、照片四張在卷足憑（偵查卷
    (二)第一一二至一一四頁及偵查卷(三)第五五頁、第九八、九九
    頁參照）；上開事實六之部分，業據證人賈豫鑫證述屬實（
    偵查卷(三)第一至三頁參照），並有現場勘查紀錄及照片十張
    在卷可參（偵查卷(三)第四至十頁參照）；上開事實七、八之
    部分，業據證人王美華證述屬實（偵查卷(三)第二三至二五頁
    參照），並有偽造之ＺＺ－七七九八號車牌二面及印製模組
    一組扣案可證；且被告鍾文欽對上開事實二至四之部分、被
    告鐘順盈對於上開事實三、五、六之部分、被告吳文忠對上
    開事實六至八之部分於本院九十九年十二月二十四日審理時
    供承不諱（本院當日審判筆錄參照），是依上開補強證據已
    足資擔保被告鍾文欽等三人於本院審理中所為之上開任意性
    自白具有相當程度之真實性，而得確信被告鍾文欽等三人前
    述自白之犯罪事實確屬真實，從而依被告鍾文欽等三人前述
    自白及上開補強證據認定被告鍾文欽確有為上開事實二至四
    之犯行、被告鐘順盈確有為上開事實三、五、六之犯行及被
    告吳文忠確有為上開六至八之犯行，本件事證明確，被告鍾
    文欽等三人之犯行堪以認定。
二、論罪科刑之法律適用：
  (一)查被告鍾文欽、鐘順盈持以行竊之Ｔ型扳手及螺絲起子，其
    材質均為金屬製成，則該等物品在客觀上足以對人之生命、
    身體、安全構成威脅，且具有危險性而均屬兇器，甚已足以
    殺傷人之生命、身體，則衡諸最高法院七十九年台上字第五
    二五三號判例所揭示之旨「刑法第三百二十一條第一項第三
    款之攜帶兇器竊盜罪，係以行為人攜帶兇器為其加重條件，
    此所謂兇器，其種類並無限制，凡客觀上足對人之生命、身
    體、安全構成威脅，具有危險性之兇器均屬之，．．．」，
    上述Ｔ型扳手及螺絲起子均屬刑法第三百二十一條第一項第
    三款所稱之兇器。
  (二)查被告鍾文欽所為如附表編號一至六所示之行為，核均係犯
    刑法第三百二十一條第一項第三款之攜帶兇器竊盜罪。又其
    所為如附表編號八、九所示之行為，核均係犯刑法第三百二
    十一條第一項第三款、第二項之攜帶兇器竊盜未遂罪及第三
    百五十四條之毀損罪。被告鍾文欽如附表編號八、九所示之
    行為，均係以一行為觸犯攜帶兇器竊盜未遂罪及毀損罪，均
    為想像競合犯，均依刑法第五十五條之規定，均應從重之攜
    帶兇器竊盜未遂罪處斷。又其所犯攜帶兇器竊盜罪六罪及攜
    帶兇器竊盜未遂罪二罪，犯意各別，行為互殊，應分論併罰
    之。
  (三)查被告鐘順盈所為如附表編號三、五、七所示之行為，核均
    係犯刑法第三百二十一條第一項第三款之攜帶兇器竊盜罪。
    又其所為如附表編號十所示之行為，核係犯刑法第三百二十
    一條第一項第三款、第二項之攜帶兇器竊盜未遂罪及第三百
    五十四條之毀損罪。被告鐘順盈如附表編號十所示之行為，
    係以一行為觸犯攜帶兇器竊盜未遂罪及毀損罪，為想像競合
    犯，依刑法第五十五條之規定，應從重之攜帶兇器竊盜未遂
    罪處斷。又其所犯攜帶兇器竊盜罪三罪及攜帶兇器竊盜未遂
    罪一罪，犯意各別，行為互殊，應分論併罰之。
  (四)查被告吳文忠所為如附表編號十所示之行為，核係犯刑法第
    三百二十一條第一項第三款、第二項之攜帶兇器竊盜未遂罪
    及第三百五十四條之毀損罪。又其所為如事實七所示之行為
    ，核均係犯刑法第三百四十九條第一項之收受贓物罪。其所
    為如事實八所示之行為，核係犯刑法第二百十六條、第二百
    十二條之行使偽造特種文書罪。被告吳文忠如附表編號十所
    示之行為，係以一行為觸犯攜帶兇器竊盜未遂罪及毀損罪，
    為想像競合犯，依刑法第五十五條之規定，應從重之攜帶兇
    器竊盜未遂罪處斷。又其所犯攜帶兇器竊盜未遂罪、收受贓
    物罪三罪及行使偽造特種文書罪，犯意各別，罪名不同，應
    分論併罰之。
  (五)被告鍾文欽、鐘順盈就附表編號三、五所示之犯行，被告鐘
    順盈、吳文忠就附表編號十所示之犯行，具有犯意聯絡及行
    為分擔，為共同正犯。
  (六)又如附表編號八、九、十所示毀損部分雖未據公訴人起訴，
    然告訴人林恩宇、葉昭仁、賈豫鑫於警詢時均已提起告訴，
    且本院認與上開論罪科刑部分（即攜帶兇器竊盜未遂罪）有
    想像競合之關係，為起訴效力所及，且經實行公訴全程到庭
    之檢察官於本院審理時以言詞就附表編號八、九、十之部分
    補充起訴法條有刑法第三百五十四條之毀損罪嫌等語（本院
    九十九年十二月二十四日審判筆錄參照），本院自應併予審
    理，附此敘明。
  (七)查被告吳文忠、鍾文欽有如事實一之部分所載之犯罪科刑執
    行情形，有臺灣高等法院被告全國前案紀錄表二份及被告吳
    文忠、鍾文欽二人所犯前開案件之判決書等件在卷可稽，其
    二人前受有期徒刑執行完畢，均於五年以內故意再犯本件有
    期徒刑以上之罪，均為累犯，均應依刑法第四十七條第一項
    之規定，均加重其刑。
  (八)被告鍾文欽就附表編號八、九所示犯行部分，被告鐘順盈、
    吳文忠就附表編號十所示犯行部分，雖均已著手竊盜行為之
    實施，惟均未生竊盜之結果，其犯罪均屬未遂，爰均依刑法
    第二十五條第二項之規定，各按既遂犯之刑度減輕其刑。並
    就被告鍾文欽、吳文忠部分，依法先加後減。
  (九)爰審酌被告三人多次反覆實施犯罪，對於社會治安造成危害
    ，惟渠三人犯罪後尚能坦承犯行，態度良好，兼衡渠三人之
    品行、智識程度等一切情狀，分別量處如主文所示之刑，並
    分別定其應執行之刑，及就被告吳文忠部分，諭知易科罰金
    之折算標準。
  (十)扣案偽造之ＺＺ－七七九八號車牌二面及印製模組一組，均
    為被告吳文忠所有，且係供其為上開事實八所示行使偽造特
    種文書犯行所用之物，業據被告吳文忠供承在卷，爰依刑法
    第三十八條第一項第二款、第三項之規定，由本院宣告沒收
    之。至被告鍾文欽、鐘順盈所有供渠等為如附表所示之加重
    竊盜犯行之Ｔ型扳手及螺絲起子等物，因未扣案，且據被告
    二人供承已將該等物品丟入淡水河或隨手棄置路邊之情，顯
    然均已滅失，爰不另為沒收之諭知，附此敘明。
據上論斷，應依刑事訴訟法第二百九十九條第一項前段，刑法第
二十八條、第二百十六條、第二百十二條、第三百二十一條第一
項第三款、第二項、第三百四十九條第一項、第三百五十四條、
第五十五條、第二十五條第二項、第五十一條第五款、第四十七
條第一項、第四十一條第一項前段、第八項、第三十八條第一項
第二款，刑法施行法第一條之一，判決如主文。
本案經檢察官謝憲杰到庭執行職務。
中    華    民    國   100    年    1     月    7     日
                  刑事第九庭    法  官  林怡秀
以上正本證明與原本無異。
如不服本判決應於收受送達後10日內向本院提出上訴書狀，並應
敘述具體理由；其未敘述上訴理由者，應於上訴期間屆滿後20日
內向本院補提理由書（均須按他造當事人之人數附繕）「切勿逕
送上級法院」。
                                書記官  高心羽
中    華    民    國   100    年    1     月    7     日
附表
 ┌──┬────┬──────┬───┬────┬────┬────────┬────────┐
 │編號│時間    │地點        │被害人│竊得財物│行為人  │竊盜方式        │所犯法條        │
 ├──┼────┼──────┼───┼────┼────┼────────┼────────┤
 │ 一 │九十九年│臺北縣新莊市│陳太陽│六四一七│鍾文欽  │持金屬製成，而在│刑法第三百二十一│
 │    │七月十日│雙鳳路一五九│      │－ＱＪ號│        │客觀上足以對人之│條第一項第三款之│
 │    │上午十時│號旁空地    │      │自用小客│        │生命、身體、安全│攜帶兇器竊盜罪  │
 │    │二十分許│            │      │車      │        │構成威脅，且具有│                │
 │    │        │            │      │        │        │危險性而屬兇器之│                │
 │    │        │            │      │        │        │Ｔ型扳手（起訴書│                │
 │    │        │            │      │        │        │附表誤載為一字起│                │
 │    │        │            │      │        │        │子）竊取左列車輛│                │
 │    │        │            │      │        │        │得手。          │                │
 ├──┼────┼──────┼───┼────┼────┼────────┼────────┤
 │ 二 │九十九年│臺北市萬華區│范惠媗│三八五二│鍾文欽  │同上方式竊得左列│刑法第三百二十一│
 │    │七月二日│萬大路四八六│      │－ＱＸ號│        │財物得手。      │條第一項第三款之│
 │    │凌晨四時│巷五九弄五二│      │自用小客│        │                │攜帶兇器竊盜罪  │
 │    │三十分許│號前        │      │車及置於│        │                │                │
 │    │        │            │      │車內之行│        │                │                │
 │    │        │            │      │車執照一│        │                │                │
 │    │        │            │      │張      │        │                │                │
 ├──┼────┼──────┼───┼────┼────┼────────┼────────┤
 │ 三 │九十九年│臺北縣板橋市│戴欣蘭│三三三一│鐘順盈  │由鐘順盈開車載鍾│刑法第三百二十一│
 │    │七月五日│中山公園四號│      │－ＱＢ號│鍾文欽  │文欽至左列地點，│條第一項第三款之│
 │    │上午七時│停車格      │      │自用小客│        │鐘順盈留在車上把│攜帶兇器竊盜罪  │
 │    │許      │            │      │車      │        │風，由鍾文欽下車│                │
 │    │        │            │      │        │        │持金屬製成，而在│                │
 │    │        │            │      │        │        │客觀上足以對人之│                │
 │    │        │            │      │        │        │生命、身體、安全│                │
 │    │        │            │      │        │        │構成威脅，且具有│                │
 │    │        │            │      │        │        │危險性而屬兇器之│                │
 │    │        │            │      │        │        │Ｔ型扳手（起訴書│                │
 │    │        │            │      │        │        │附表誤載為一字起│                │
 │    │        │            │      │        │        │子）竊取左列車輛│                │
 │    │        │            │      │        │        │得手。          │                │
 ├──┼────┼──────┼───┼────┼────┼────────┼────────┤
 │ 四 │九十九年│臺北縣板橋市│羅宜珮│二Ｅ－０│鍾文欽  │持金屬製成，而在│刑法第三百二十一│
 │    │七月十日│南雅南路二段│（起訴│一六九  │        │客觀上足以對人之│條第一項第三款之│
 │    │下午五時│九二巷內    │書附表│號自小客│        │生命、身體、安全│攜帶兇器竊盜罪  │
 │    │三十分許│            │誤載為│車車牌二│        │構成威脅，且具有│                │
 │    │        │            │羅怡珮│面      │        │危險性而屬兇器之│                │
 │    │        │            │）    │        │        │Ｔ型扳手（起訴書│                │
 │    │        │            │      │        │        │附表誤載為螺絲起│                │
 │    │        │            │      │        │        │子）竊取左列車牌│                │
 │    │        │            │      │        │        │二面得手。      │                │
 ├──┼────┼──────┼───┼────┼────┼────────┼────────┤
 │ 五 │九十九年│臺北縣樹林市│張永富│四二二三│鐘順盈  │由鍾文欽開車載鐘│刑法第三百二十一│
 │    │七月一日│大安路三四號│      │－ＫＦ號│鍾文欽  │順盈至左列地點，│條第一項第三款之│
 │    │上午七時│停車格      │      │自小客車│        │鍾文欽留在車上把│攜帶兇器竊盜罪  │
 │    │許      │            │      │        │        │風，由鐘順盈下車│                │
 │    │        │            │      │        │        │持金屬製成，而在│                │
 │    │        │            │      │        │        │客觀上足以對人之│                │
 │    │        │            │      │        │        │生命、身體、安全│                │
 │    │        │            │      │        │        │構成威脅，且具有│                │
 │    │        │            │      │        │        │危險性而屬兇器之│                │
 │    │        │            │      │        │        │Ｔ型扳手竊取左列│                │
 │    │        │            │      │        │        │車輛得手。      │                │
 ├──┼────┼──────┼───┼────┼────┼────────┼────────┤
 │ 六 │九十九年│臺北縣板橋市│洪佩棋│Ｑ六－七│鍾文欽  │持金屬製成，而在│刑法第三百二十一│
 │    │六月二十│南雅南路一段│      │三二九號│        │客觀上足以對人之│條第一項第三款之│
 │    │五日晚間│三一巷底（湳│      │自小客車│        │生命、身體、安全│攜帶兇器竊盜罪  │
 │    │六時許  │仔橋下）    │      │車牌二面│        │構成威脅，且具有│                │
 │    │        │            │      │        │        │危險性而屬兇器之│                │
 │    │        │            │      │        │        │螺絲起子竊取左列│                │
 │    │        │            │      │        │        │車牌二面得手。  │                │
 ├──┼────┼──────┼───┼────┼────┼────────┼────────┤
 │ 七 │九十九年│臺北市萬華區│傅岩男│四０六五│鐘順盈  │持金屬製成，而在│刑法第三百二十一│
 │    │七月二十│忠孝橋下停車│      │－ＶＧ號│        │客觀上足以對人之│條第一項第三款之│
 │    │一日晚間│場          │      │自小客車│        │生命、身體、安全│攜帶兇器竊盜罪  │
 │    │八時許  │            │      │車牌二面│        │構成威脅，且具有│                │
 │    │        │            │      │        │        │危險性而屬兇器之│                │
 │    │        │            │      │        │        │螺絲起子竊取左列│                │
 │    │        │            │      │        │        │車牌二面得手。  │                │
 ├──┼────┼──────┼───┼────┼────┼────────┼────────┤
 │ 八 │九十九年│臺北市南港區│林恩宇│六三００│鍾文欽  │持金屬製成，而在│刑法第三百二十一│
 │    │七月三日│研究院路二段│      │－ＰＫ號│        │客觀上足以對人之│條第一項第三款、│
 │    │上午九時│十二巷五七弄│      │自小客車│        │生命、身體、安全│第二項之攜帶兇器│
 │    │三十分許│口          │      │        │        │構成威脅，且具有│竊盜未遂罪及同法│
 │    │        │            │      │        │        │危險性而屬兇器之│第三百五十四條之│
 │    │        │            │      │        │        │Ｔ型扳手（起訴書│毀損罪          │
 │    │        │            │      │        │        │附表誤載為一字起│                │
 │    │        │            │      │        │        │子）破壞門鎖之方│                │
 │    │        │            │      │        │        │式，竊取左列車輛│                │
 │    │        │            │      │        │        │，因該車另有暗鎖│                │
 │    │        │            │      │        │        │，而未能得逞。  │                │
 ├──┼────┼──────┼───┼────┼────┼────────┼────────┤
 │ 九 │九十九年│臺北市南港區│葉昭仁│六六０七│鍾文欽  │持金屬製成，而在│刑法第三百二十一│
 │    │七月三日│研究院路二段│      │－ＥＧ號│        │客觀上足以對人之│條第一項第三款、│
 │    │上午八時│十二巷二一號│      │自小客車│        │生命、身體、安全│第二項之攜帶兇器│
 │    │許      │前          │      │        │        │構成威脅，且具有│竊盜未遂罪及同法│
 │    │        │            │      │        │        │危險性而屬兇器之│第三百五十四條之│
 │    │        │            │      │        │        │Ｔ型扳手（起訴書│毀損罪          │
 │    │        │            │      │        │        │附表誤載為一字起│                │
 │    │        │            │      │        │        │子）破壞門鎖之方│                │
 │    │        │            │      │        │        │式，竊取左列車輛│                │
 │    │        │            │      │        │        │，因該車另有暗鎖│                │
 │    │        │            │      │        │        │，而未能得逞。  │                │
 ├──┼────┼──────┼───┼────┼────┼────────┼────────┤
 │ 十 │九十九年│臺北市南港區│賈豫鑫│七三九六│吳文忠  │由吳文忠開車載鐘│刑法第三百二十一│
 │    │七月十一│研究院路三段│      │－ＤＹ  │鐘順盈  │順盈至左列地點，│條第一項第三款、│
 │    │日上午九│二巷十四號前│      │號自小客│        │吳文忠留在車上把│第二項之攜帶兇器│
 │    │時二十五│            │      │車      │        │風，由鐘順盈下車│竊盜未遂罪及同法│
 │    │分許    │            │      │        │        │持金屬製成，而在│第三百五十四條之│
 │    │        │            │      │        │        │客觀上足以對人之│毀損罪          │
 │    │        │            │      │        │        │生命、身體、安全│                │
 │    │        │            │      │        │        │構成威脅，且具有│                │
 │    │        │            │      │        │        │危險性而屬兇器之│                │
 │    │        │            │      │        │        │Ｔ型扳手（起訴書│                │
 │    │        │            │      │        │        │附表誤載為一字起│                │
 │    │        │            │      │        │        │子）破壞門瑣之方│                │
 │    │        │            │      │        │        │式，竊取左列車輛│                │
 │    │        │            │      │        │        │，因該車另有暗鎖│                │
 │    │        │            │      │        │        │，而未能得逞。  │                │
 └──┴────┴──────┴───┴────┴────┴────────┴────────┘
附錄本案論罪科刑法條全文：
中華民國刑法第212條
（偽造變造特種文書罪）
偽造、變造護照、旅券、免許證、特許證及關於品行、能力服務
或其他相類之證書、介紹書，足以生損害於公眾或他人者，處一
年以下有期徒刑、拘役或三百元以下罰金。
中華民國刑法第216條
（行使偽造變造或登載不實之文書罪）
行使第 210 條至第 215 條之文書者，依偽造、變造文書或登載
不實事項或使登載不實事項之規定處斷。
中華民國刑法第321條
（加重竊盜罪）
犯竊盜罪而有左列情形之一者，處六月以上、五年以下有期徒刑
：
一、於夜間侵入住宅或有人居住之建築物、船艦或隱匿其內而犯
    之者。
二、毀越門扇、牆垣或其他安全設備而犯之者。
三、攜帶兇器而犯之者。
四、結夥三人以上而犯之者。
五、乘火災、水災或其他災害之際而犯之者。
六、在車站或埠頭而犯之者。
前項之未遂犯罰之。
中華民國刑法第349條
（普通贓物罪）
收受贓物者，處三年以下有期徒刑、拘役或五百元以下罰金。
搬運、寄藏、故買贓物或為牙保者，處五年以下有期徒刑、拘役
或科或併科一千元以下罰金。
因贓物變得之財物，以贓物論。
中華民國刑法第354條
（毀損器物罪）
毀棄、損壞前二條以外之他人之物或致令不堪用，足以生損害於
公眾或他人者，處二年以下有期徒刑、拘役或五百元以下罰金。